【裁判字號】    89,台上,2965
【裁判日期】    890525
【裁判案由】    違反毒品危害防制條例
【裁判全文】
最高法院刑事判決                              八十九年度台上字第二九六五號
    上訴人  甲○○○
右上訴人因違反毒品危害防制條例案件，不服台灣高等法院台中分院中華民國八十九
年三月一日第二審判決（八十八年度上訴字第二五七五號，起訴案號：台灣彰化地方
法院檢察署八十八年度偵字第二六○四號），提起上訴，本院判決如左：
    主  文
上訴駁回。
    理  由
按刑事訴訟法第三百七十七條規定，上訴於第三審法院，非以判決違背法令為理由，
不得為之。是提起第三審上訴，應以原判決違背法令為理由，係屬法定要件。如果上
訴理由狀並未依據卷內訴訟資料，具體指摘原判決不適用何種法則或如何適用不當，
或所指摘原判決違法情事，顯與法律規定得為第三審上訴理由之違法情形，不相適合
時，均應認其上訴為違背法律上之程式，予以駁回。本件原判決綜合調查證據之結果
，認上訴人甲○○○共同犯有毒品危害防制條例第四條第五項第二項販賣第二級毒品
（安非他命）未遂罪之事實，因而撤銷第一審之科刑判決，改判仍論上訴人以上開罪
名，處有期徒刑肆年，併科罰金新台幣壹拾萬元，罰金部分並諭知易服勞役之折算標
準。扣案安非他命捌包（驗餘淨重計壹拾壹點玖玖公克），沒收銷燬之。已詳認定
犯罪事實之依據及憑以認定之理由，並對上訴人否認犯罪之辯詞，如何不足採信，均
已依據卷內資料予以指駁及說明，從形式上觀察，原判決並無違背法令情形。上訴意
旨謂：扣案之安非他命係綽號「阿肥」放置於牆邊，上訴人並未接觸該等安非他命，
亦非自上訴人身上查獲，原判決仍論處上訴人販賣安非他命未遂罪刑，顯有未當等語
，係就原判決已詳為論斷與說明之事項，再為事實上之爭執，殊非適法之第三審上訴
理由。又證人曹維熙、宮兆祥及陳郁仁對如何查獲上訴人販賣安非他命之事實經過，
所述一致，雖陳述之內容詳略不一，但並無矛盾，且與上訴人在台中憲兵隊之自白相
符，原判決採信其等證言，資為論罪基礎，經核並無違採證法則。再上訴人迄至原審
辯論終結止，均不供明「阿肥」之真實姓名，原審自無從傳證。末查，原判決主文、
事實均認定上訴人所販賣者為第二級毒品，原判決第五頁第一行所載：「仍應論以販
賣第一級毒品未遂罪」等語，其中「第一級」應係「第二級」之筆誤，除得由原審裁
定更正外，核與判決主旨尚不生影響，不能執為第三審之上訴理由。此外，上訴人徒
憑己意，對原審職權之適法行使及原判決理由已詳為論斷之事項，任意爭辯，顯與法
定上訴第三審之形式要件不符，其上訴違背法律上之程式，應予駁回。
據上論結，應依刑事訴訟法第三百九十五條前段，判決如主文。
中      華      民      國    八十九    年      五      月    二十五    日
                              最高法院刑事第七庭
                                  審判長法官  謝  家  鶴
                                        法官  洪  文  章
                                        法官  花  滿  堂
                                        法官  陳  世  淙
                                        法官  洪  佳  濱
      右正本證明與原本無異
                                              書  記  官
中      華      民      國    八十九    年      六      月      八      日


司法院資訊處製作；財團法人民間司法改革基金會備份。
